臺灣彰化地方法院民事裁定
111年度家暫字第11號
聲  請  人  盧冠維  
相  對  人  邱文麗  

關  係  人  邱慧珍  
            邱慧敏  
            邱錫宏  
上列當事人間聲請暫時處分事件，本院裁定如下：
    主      文
於本院111年度監宣字第281號監護宣告事件裁判確定或終結前，
相對人邱文麗名下動產、不動產、股票、存款，不得為讓與設定
負擔及其他處分行為。
聲請程序費用由相對人負擔。
    理      由
一、聲請意旨略以：聲請人與相對人於民國92年3月29日結婚，
    婚後並育有長女盧宇萱、長子盧晟賢。相對人於111年6月14
    日經診所罹患失智症、肺部腫瘤、腦部移轉腫瘤切除等疾病
    ，致有不能為意思表示或受意思表示，或不能辨識其意思表
    示效果之情形，並由關係人邱錫宏於111年6月23日向本院聲
    請監護宣告，現由本院以111年度監宣字第281號案件繫屬中
    。而關係人邱錫宏竟趁相對人返回彰化縣永靖鄉瑚璉村娘家
    居住期間，利用相對人精神狀態缺陷之際，私自出售相對人
    名下股票、提領相對人名下存款、將叡璟企業有限公司負責
    人由相對人變更為關係人邱錫宏，為保相對人權益，爰聲請
    命：相對人邱文麗於本院111年度監宣字第281號監護宣告裁
    定確定或程序終結前，不得就其名下之動產、不動產、股票
    、存款為讓與、設定負擔及其他一切處分行為等語。
二、按法院就已受理之家事非訟事件，除法律別有規定外，於本
    案裁定確定前，認有必要時，得依聲請或依職權命為適當之
    暫時處分，但關係人得處分之事項，非依其聲請，不得為之
    ；關係人為前項聲請時，應表明本案請求、應受暫時處分之
    事項及其事由，並就得處分之事項釋明暫時處分之事由；家
    事事件法第85條第1項、第2項定有明文。又法院受理本法第
    一百六十四條第一項第一款監護宣告事件後，於為監護宣告
    或本案裁定確定前，得為下列之暫時處分：一、命關係人支
    付應受監護宣告人維持適當生活及醫療所需之各項必要費用
    。二、命關係人協助使受監護宣告人就醫所必要之一切行為
    。三、禁止關係人處分應受監護宣告人之財產。四、保存應
    受監護宣告人財產所必要之行為。五、其他法院認為適當之
    暫時性舉措。法院核發前項暫時處分，應審酌應受監護宣告
    人之最佳利益。暫時處分，非有立即核發，不足以確保本案
    聲請之急迫情形者，不得核發。家事非訟事件暫時處分類型
    及方法辦法第16條、第4條分別定有明文。衡諸暫時處分之
    立法本旨，係為因應本案裁定確定前之緊急狀況，避免本案
    請求不能或延滯實現所生之危害，是確保本案聲請之急迫性
    及必要性即為暫時處分之事由，應由聲請暫時處分之人，提
    出相當證據以釋明之。
三、經查，聲請人主張之上開事實，業據提出戶籍謄本、診斷書
    、元大證券綜合月對帳單、台中銀行綜合對帳單、公司基本
    資料等件影本為證，並經本院依職權調取本院111年度監宣
    字第281號監護宣告事件案卷核閱無訛。經審酌上開事證後
    ，認於本件監護宣告事件裁定確定或程序終結前，相對人所
    有之財產可能有因代為處分，致損及相對人權益之虞，造成
    難以回復之重大損害，且認有急迫必要，爰依前揭規定，裁
    定如主文所示。
中　　華　　民　　國　　111 　年　　9 　　月　　14　　日
　　　　　　　　  家事法庭  　法　官     沙小雯
以上正本係照原本作成。
如對本裁定抗告，須於裁定送達後10日內向本院提出抗告狀，並
繳納抗告費新台幣1,000元。
中　　華　　民　　國　　111 　年　　9 　　月　　14　　日
　　　　　　　　　　　　　　　書記官　   項珮欣